臺灣臺北地方法院民事判決　　　　　　94年度重訴字第1521號
原　　　告　甲○○
　　　　　　乙○○
　　　　　　戊○○
　　　　　　己○○
共　　　同
訴訟代理人　蔡文玉律師
複代理　人　胡鳳嬌律師
被　　　告　庚○○
　　　　　　丁○○
上　一　人
訴訟代理人　丙○
　　　　　　　　　　　　樓
　　　　　　辛○○
被　　　告　駱正森即任遠會計師事務所
上列當事人間排除侵害等事件，本院於民國96年5月22日言詞辯
論終結，判決如下：
    主      文
被告丁○○、駱正森即任遠會計師事務所應將門牌號碼臺北市○
○路○段一六三之二號地下層建物（建號二九五二號）面積一零
九八點九平方公尺中如附圖所示編號二十七號車位部分面積一二
點五六平方公尺騰空返還予原告及其他全體共有人。被告丁○○
並應自民國八十九年十一月一日起至前開車位騰空返還之日止，
按月給付原告各新臺幣壹佰貳拾玖元。
被告庚○○應將門牌號碼臺北市○○路○段一六三之二號地下層
建物（建號二九五二號）面積一零九八點九平方公尺中如附圖所
示編號三號、四號車位部分面積十四點九四平方公尺、十四點五
二平方公尺騰空返還予原告及其他全體共有人。並應自民國八十
九年十一月一日起至前開車位騰空返還之日止，按月給付原告各
新臺幣貳佰伍拾捌元。
訴訟費用由被告負擔。
本判決第一項於原告以新臺幣肆萬元供擔保後，得假執行。
本判決第二項於原告以新臺幣捌萬元供擔保後，得假執行。
    事實及理由
壹、程序方面：
一、按訴狀送達後，原告不得將原訴變更或追加他訴。但因擴張
    或減縮應受判決事項之聲明者或不甚礙被告之防禦及訴訟之
    終結者，不在此限；又被告於訴之變更或追加無異議，而為
    本案之言詞辯論者，視為同意變更或追加，民事訴訟法第25
    5條第1項第3款、第7款、第2項分別定有明文。本件原告於
    民國95年9月21日變更訴之聲明不甚礙被告之防禦及訴訟終
    結，而被告丁○○復對之無異議而為本案之言詞辯論，揆諸
    首開說明，於法並無不合，應予准許。
二、次按言詞辯論期日，當事人之一造不到場者，得依到場當事
    人之聲請，由其一造辯論而為判決，民事訴訟法第385條第1
    項定有明文。本件被告庚○○、駱正森即任遠會計師事務所
    未於言詞辯論期日到場，均核無民事訴訟法第386條各款之
    情形，應依原告之聲請，由其一造辯論而為判決。
貳、實體方面：
一、原告聲明：如主文所示；願供擔保，請准宣告假執行。並陳
    述：爰門牌號碼臺北市○○路○段163之2號地下2層建物（下
    稱系爭建物）、建號2952號、面積1098.9平方公尺係原告與
    被告庚○○、丁○○等人所共有，惟各共有人之間並無成立
    分管協議，詎被告丁○○、庚○○於未經全體共有人之同意
    下，無權占用系爭建物中編號三號、四號、二十七號之停車
    位，並將編號二十七號車位出租予被告駱正森即任遠會計師
    事務所停放汽車，編號三號、四號車位出租予台灣中小企業
    銀行股份有限公司松南分行，依民法第767條、第821條規定
    原告自得為全體共有人之利益訴請被告等騰空車位返還於原
    告及全體之共有人。另被告庚○○、丁○○無權占用系爭停
    車位出租他人，已不法侵害原告共有人之權益，且其因此受
    有相當於租金之不當利益，原告共有人因此受有損害，原告
    自得依民法第179條、第184條第1項規定請求被告庚○○、
    丁○○按月給占用之相當於租金之不當得利，故請求每個車
    位每月129元之租金收益（車位每月租金6,000元×原告每人
    之持分15/700＝129元）。
二、被告丁○○聲明：駁回原告之訴。辯稱：系爭建物全體共有
    人已成立分管契約，並非無權占有或不當得利。
三、被告駱正森即任遠會計師事務所未於言詞辯論期日到場，惟
    據其具狀陳述：已於95年12月31日租期屆滿後將車位編號28
    -1號返還予丁○○。
四、兩造不爭執之事項：
    （一）原告仍使用系爭建物編號15號、31號及32號之停車位
          。
    （二）被告丁○○為系爭2952建號建物之分別共有人。
    （三）被告丁○○占有車位編號27號。
五、得心證之理由：
    原告主張被告丁○○、庚○○為系爭2952建號建物之分別共
    有人，被告丁○○占有如附圖編號27號車位，被告庚○○占
    有如附圖編號3號、4號車位等事實，業據原告提出建物登記
    謄本、複丈成果圖為證，復為被告丁○○、庚○○所不爭執
    或自認（民事訴訟法第280條第3項規定），堪信為真正。惟
    原告另主張系爭2952建號建物共有人無分管協議，被告無權
    占用之情，則為被告丁○○、駱正森即任遠會計師事務所否
    認，並以前揭情詞置辯。經查：
    （一）按各共有人按其應有部分，對於共有物之全部雖有使
          用收益之權。惟未經共有人協議分管之共有物，共有
          人對共有物之特定部分占用收益，仍須徵得他共有人
          全體之同意。其未經他共有人同意而就共有物之全部
          或一部任意占用收益，即屬侵害他共有人之權利，他
          共有人得本於所有權請求除去其妨害或請求向全體共
          有人返還占用部分，此不因該共有人占用之共有物特
          定部分，是否已逾期應有部分而異。
    （二）被告丁○○雖辯稱系爭2952建號建物成立分管契約云
          云，惟並未提出任何證據證明之，尚難採信。又有關
          系爭2952建號建物有無分管契約，除於81年間訴外人
          劉世全與原告間排除侵害等訴訟有爭執外，嗣後91年
          間原告亦以系爭2952建號建物無分管契約為由，對悠
          新企業股份有限公司、新衡企業股份有限公司、劉世
          全提起排除侵害等訴訟，業經本院調閱上開卷宗查明
          屬實，足見對於系爭2952建號建物是否有分管契約，
          各共有人已迭有爭議，並非默示同意依現有停車位占
          用狀況分別管理。況按確定判決之理由雖無既判力，
          惟法院於判決理由中就訴訟標的以外當事人主張之重
          要爭點，本於當事人辯論之結果，已為判斷時，其對
          此重要爭點所為之判斷，除有顯然違背法令之情形，
          或當事人已提出新訴訟資料，足以推翻原判斷情形外
          ，應解為在同一當事人間就該重要爭點所提起之訴，
          法院及當事人就該已經法院判斷之重要爭點法律關係
          ，皆不得任作相反之判斷或主張，始符訴訟程序上之
          誠信原則，最高法院93年度台上字第129號判決意旨
          參照。查訴外人劉世全於81年間對於原告提起排除侵
          害訴訟，經本院81年度訴字第2007號、臺灣高等法院
          82年度上字第383號確定判決已於判決理由中認定系
          爭2952建號建物各共有人對於該建物之特定停車位置
          ，並沒有分管協議存在，其對於該建物包含各停車位
          在內，均有共同管理權存在。則除有新資料足以推翻
          原判斷之情形下，本院自應受其拘束，不得再為不同
          之判斷。而被告於本件訴訟既未提出新訴訟資料足以
          推翻上開判決理由中之判斷，上開判決理由中之判斷
          自有拘束本件訴訟之效力。至於編號27號車位，被告
          丁○○已自承有將車位出租予被告駱正森即任遠會計
          師事務所，原告等亦提出照片為證，被告駱正森即任
          遠會計師事務所前開辯稱復係指編號28-1號車位占有
          情形，要與編號27號車位無涉，則被告駱正森即任遠
          會計師事務所前述所辯亦難採信，另被告庚○○經合
          法通知，未於言詞辯論期日到場，亦未提出任何書狀
          供本院斟酌，綜上，本院審酌原告提出之全部卷證資
          料，堪認原告之主張為真實可採。
    （三）系爭2952建號建物共有人未成立分管契約已如上述，
          則被告庚○○、丁○○分別占用上開建物特定部分，
          揆諸前開說明，該建物之其餘共有人即原告自得本於
          所有權請求上開共有人返還該占用部分即編號3號、4
          號、27號車位予原告及全體共有人。又被告丁○○將
          占用部分即編號27號車位出租予被告駱正森即任遠會
          計師事務所，已如前述，則被告丁○○為直接占有人
          ，亦屬無權占有，原告請求被告駱正森即任遠會計師
          事務所將編號27號車位返還予原告等及全體共有人，
          亦洵屬有據，應予准許。
    （四）被告丁○○、庚○○分別占用系爭2952號建物特定部
          分而受有利益，致生損害於原告，原告自得按其應有
          部分即各700分之15，請求上開被告返還所受利益。
          而上開每一車位月租約6,000元，此為被告丁○○所
          不爭執，被告庚○○則未到庭亦未提出書狀爭執，依
          民事訴訟法第280條第3項視同自認。故以此計算，上
          開被告就每一車位應自89年11月1日起至騰空返還該
          車位之日止，按月給付原告等各129元（6,000元×15
          /700），故原告此部分請求亦屬有理由，應予准許。
六、假執行之宣告：
    原告明願供擔保，聲請宣告假執行，經核並無不合，爰酌定
    相當擔保金額准許之。
七、本件事證已臻明確，兩造其餘攻防，核與判決結果不生影響
    ，爰不一一審酌，併此敘明。
、據上論結，原告之訴為有理由，依民事訴訟法第385條第1項
    前段、第85條第1項前段，判決如主文。
中　　華　　民　　國　　96　　年　　5 　　月　 31 　　日
                  民事第三庭    法　官　鄭佾瑩
以上正本係照原本作成
如對本判決上訴，須於判決送達後20日內向本院提出上訴狀
中　　華　　民　　國　　96　　年　　5　　月　  31 　　日
                    　　　　　　書記官　方美雲
